# 求助陈版主，集体所有制企业与有限公司合并

提问人：yaqintime 时间：2019-06-13 11:22:00
陈版主，现在遇到一个情况，一家国有公司 A 下属有一家公司 B（暂且叫全资子公司），B 公司目前工商档案的性质为集体所有制，但是公司章程中明确写了投资人是 A 公司，且 B 公司是独立企业法人，可是B 公司性质是集体所有制，而且 B公司正在办理注销手续，公司介绍其实 A 公司原来也是集体所有制，只是后面脱钩改制时改为有限公司，而 B 公司当时没有改，因为也没有什么业务，所以公司性质一直没有更改，这种情况，B公司可以作为 A公司的全资子公司纳入合并范围吗？

回答人：chenyiwei
虽然法律上A、B 的所有制和组织形式不同，但如果满足合并报表准则所规定的 “控制三要素” 的，则并不妨碍A将 B纳入合并报表范围。关键是在于对是否具备 “控制三要素” 的判断。